【裁判字號】    89,簡上,85
【裁判日期】    891214
【裁判案由】    第三人異議之訴
【裁判全文】
臺灣彰化地方法院民事判決                        八十九年度簡上字第八十五號
    上  訴  人  丙○○
    訴訟代理人  甲○○
                蕭文濱律師
    被上 訴 人  乙○○○○○.
    訴訟代理人  柯開運律師
右當事人間請求第三人異議之訴事件，上訴人不服中華民國八十九年四月二十八日本
院彰化簡易庭所為之第一審判決  (八十九年度彰簡字第七七號)，提起上訴，本院判
決如左：
    主      文
原判決廢棄。
被上訴人在第一審之訴駁回。
第一、二審訴訟費用由被上訴人負擔。
    事      實
甲、上訴人方面：
壹、聲明：如主文所示。
貳、陳述：除與原審判決記載相同者，茲予引用外，並補述略稱：
  一、原審判決  鈞院民國  (下同)八十八年度執全字第一二八六號假扣押強制執行
      案件，就被上訴人所有如附表所示之動產所為之強制執行程序應予撤銷，理由
      無非略以：系爭執行標的物為被上訴人黃偉書所有，有足以排除執行之權利，
      惟系爭執行標的物並非被上訴人所有，而係上訴人之債務人日新寢具有限公司
      （下稱日新公司）所有，原審不察，僅因被上訴人提出與真實狀況不符之假發
      票，逕認系爭全部標的物為被上訴人所有，置證人蔡燕鳳所為顯與事實不符之
      證詞，及被上訴人並未舉證證明「傳真機」及「辦公桌」等執行標的物為其所
      有之情事於不顧，遽認系爭執行標的物全部為被上訴人所有，於法顯有未合。
  二、證人蔡燕鳳於八十九年四月十四日庭訊證詞並不實在，分述如左：
    (一)證人檢視執行卷附照片（下稱照片），供述照片上全部寢具皆為證人出售予
        被上訴人，惟上訴人要求證人指出其開立之統一發票上所載之「床組十八組
        」所指為何時，證人供述，係指編號二、五照片上之床罩組，然查封物清單
        上編號一係記載為「寢具組」（非「床罩組」），所指係包含床罩、枕頭、
        棉被等寢具，共十八組，即照片二、三、四、五所攝之全部物品，證人既然
        未將枕頭、棉被等物品指為其發票上「床罩組」所包含之物品，又於作證之
        初供稱「全部物件」均為其出售予被上訴人，則照片上之枕頭、棉被係記載
        於其開立之統一發票何項目下？（查統一發票並無記載枕頭及棉被十八組）
        ，否則證人如何稱全部照片上物品皆為其出售予被上訴人，證人證詞顯與真
        實不符。
    (二)查封物清單號數二及統一發票第四項物品記載之「棉被六條」，證人蔡燕鳳
        證述係指照片三之六條棉被，並不實在，姑不論該六條被子是否包含在「寢
        具組十八組」中被查封，細究照片三中之中間三條被子之包裝塑膠袋上載有
        「羽毛被」之字跡，即中間三條被子並非「棉被」，而係「羽毛被」，若該
        物品確為證人親自出售，依證人為經營寢具之專業人員身分，證人似無誤認
        其為棉被，且又稱係發票上所載之六條棉被之理，可見證人證詞確屬虛妄。
    (三)證人又稱統一發票上所指之蠶絲被在照片一最下層，查照片一最下層僅「四
        條」蠶絲被，證人所指與統一發票及查封清單之數量「十條」不符，實則照
        片一全數十條均係蠶絲被，非僅最下一層四條為蠶絲被，並非如證人所言照
        片最上層為羽毛被，若依證人所指照片一最上層為「羽毛被」，則該處被子
        不過四條或六條，何有發票上所載之「七件」羽毛被，則其餘三件或一件在
        何處？證人證詞顯與查封現場情況不符，不足採信。
    (四)另查封物清單編號八所指之棉被七條，證人未能指出係何張照片所攝，實際
        上係放在二樓倉庫上之七條被子，在編號十照片中可以看見，因放在二樓所
        以才最後查封，細究照片十右側二條被子塑膠袋上有「羽毛被」字樣，可見
        實際上查封清單編號八所指之「棉被」應係「羽毛被」（因當時法院執行人
        員不知被子中之材質才記載為「棉被」），既然羽毛被僅有七條，且二樓查
        封即有七條羽毛被，則證人稱照片一上層四條為羽毛被乙事，確實有誤，甚
        者，被上訴人庭訊當場竟稱：二樓所查封之七條棉被為房東庫存所有，伊都
        紡僅承租一樓，二樓非伊都紡倉庫云云。若此，其提出之統一發票中之「羽
        毛被」七條放在何處？由此可見證人黃燕鳳及被上訴人所言均非真正，該等
        寢具確屬被告之債務人日新公司所有，否則被上訴人及證人豈會有如此荒謬
        之供述。
    (五)證人又證述：其與被上訴人往來三、四年了，被上訴人皆用伊都紡寢具行名
        義往來，以前被上訴人之店設在市區○○路，後來搬至他處，日新公司設在
        果菜市○○○○○路上云云，亦不實在，因被上訴人已當場否認曾以「伊都
        紡」名義與證人往來三、四年，實則伊都紡成立迄今不過四個多月，有營利
        事業登記證足稽，若被上訴人已經營寢具店三、四年，豈會毫無存貨？而如
        證人所述查封店內所有之寢具皆為八十九年一月十二日由伊出售予被上訴人
        ，顯見證人蔡燕鳳供述並不實在。再者，被上訴人亦否認其曾在三民路開設
        寢具店，且在伊都紡寢具行成立之前，其係在日新公司幫忙，並未開設寢具
        店等語，與證人證述其與伊都紡往來三、四年之證詞顯有未合。又查日新公
        司地址確實設在本件執行處所即彰化縣彰化市○○街七七號，有公司抄錄及
        彰化縣稅捐稽徵處函文足稽，證人所言皆與事實不符，不足採信。
  三、執行卷內照片二中最上層右二為花花公子商標商品、第二層最右邊為迪士尼商
      標商品、右二為泰迪熊商標商品、最下層有皮爾卡登商標商品。經查：花花公
      子商標商品近一年多來由統美寢具有限公司總代理，只在大賣場銷售；迪士尼
      商標商品由宏士達實業股份有限公司代理；泰迪熊商標商品由圖恩貿易有限公
      司自日本進口，邇來均有固定之銷售通路，證人蔡燕鳳之楓凰公司並非其等代
      理商；而皮爾卡登商標商品近二年來更已全面回收，僅在固定之百貨公司或大
      賣場舖貨，楓凰公司不可能於八十九年一月十二日將之販售予被上訴人，證人
      蔡燕鳳庭訊時亦無法說明上揭商標商品之進貨來源，顯然扣案之商標商品均係
      日新公司所遺留之舊品。
  四、原審八十九年四月十四日庭訊時，上訴人乃要求證人蔡燕鳳指出就其所簽發之
      統一發票上之物品，在假扣押執行現場照片中之何處？證人蔡燕鳳所答與現場
      實際物品擺放位置及數量均不相符，顯見系爭執行標的物非其出賣，故被上訴
      人提出之統一發票並非真正，惟原審竟謂清單中寢具之分類係甲○○所指，不
      得因證人對該等寢具之分類與查封物清單不同，即指證人所言不實云云，遽為
      不利上訴人之判斷。然統一發票上之物品品名、數量幾乎與查封物清單上之分
      類吻合，並無原審所謂分類不同之情形，又上訴人係要求證人蔡燕鳳指出其簽
      發之「統一發票」所載之物品放在照片上何處，而證人竟無法正確指明，上訴
      人始質疑證人之證詞不實在，且上訴人從未爭執統一發票與查封物清單分類是
      否相同，原審誠有誤會，竟遽以不得以查封物品清單之分類比統一發票上物品
      之分類不同而指證人所言不實等語，逕認證人所述屬實，認事用法顯有未當。
  五、被上訴人與債務人日新公司及黃四吉，或為股東，或為至親，又日新公司與被
      上訴人之營業內容完全相仿，地點相同，營業行為一直持續，並未中斷，即實
      際上日新公司並未停業，雖有變更營業名義人之行為，然衡諸經驗法則，若被
      上訴人經營寢具生意能獲利，日新公司何必停業？若日新公司經營不善必須停
      業，被上訴人何以繼續經營與日新公司相同之生意？顯然日新公司辦理停業及
      被上訴人提出之營利事業登記證，不過為日新公司脫免執行之幌子而已，實則
      八十九年一月十四日執行查封當日，屋內在場之銷售人員亦供稱該營業場所為
      日新公司，否則執行法官必不讓上訴人指封標的物，被上訴人係在查封後，為
      求卸責，始稱該處為「伊都紡寢具行」，縱日新公司確實停業，先前所存留販
      售之寢具亦不致變賣一空，再由被上訴人另向他人購買寢具以供營業，亦不致
      上訴人於八十九年二月三日另案（八十九年度執全字第四九號）執行債務人日
      新公司生產工廠時，被上訴人要求上訴人執行日新公司陽明街七七號寢具（即
      本案執行標的物）即可，不要查封彰化縣彰化市水尾莊一三二號之工廠，顯然
      被上訴人主張上訴人指封之物品為其向楓鳳公司購買乙事，並不實在。
  六、再者，縱日新公司確於八十九年一月一日起停業，並不表示日新公司原營業處
      所之財物所有權，自停業後全部消失，而可由接續營業之黃偉書自然取得，按
      「當事人主張有利於己之事實者，就其事實有舉證之責任」，民事訴訟法第二
      百七十七條定有明文，被上訴人若主張全部扣押物品皆為其所有，自當舉證以
      實其說，證明其所有權來源，當不得僅提出少量貨品之發票，又未能證明統一
      發票上所載之物品即為查封之物品，遽為全部查封之物品皆為其所有，原審判
      決顯有未當，被上訴人在原審之訴顯無理由。
  七、對被上訴人抗辯之陳述：
    (一)被上訴人在原審提出統一發票三紙作為其購貨證明，經上訴人否認該等統一
        發票之真正，原審再傳訊楓凰公司負責人即證人蔡燕鳳到庭作證，證人蔡燕
        鳳雖表示統一發票上之寢具貨品為其出售予被上訴人無訛，卻無法說明該貨
        品之進貨來源，其供述已有可疑；又證人蔡燕鳳證述之物品，與查封現場照
        片內之物品品名、數量皆不符合，足見證人蔡燕鳳確未出售統一發票內之物
        品予被上訴人，該統一發票之記載乃其等臨訟杜撰，並非真正。再上訴人按
        執行卷附照片上之寢具商標名稱，一一向各生產銷售廠商查詢，其等均供稱
        並未出貨予楓凰公司，且照片上所示產品均屬舊品，按理被上訴人新開設伊
        都紡寢具行，應不致於八十九年一月間仍向楓凰公司購買數年前生產或已經
        停產之舊品來販賣，顯然被上訴人所謂統一發票上之物品係其於八十九年元
        月十二日向楓凰公司購買乙事，即不實在，茲將上訴人查證結果臚列如后：
    １、執行卷附相片編號二（下稱相片二），第二層右一寢具為迪士尼米老鼠寢具
        組，含兩用被、床罩及中枕，為台灣華特迪斯耐股份有限公司授權宏士隆實
        業股份有限公司（設在台北市○○區○○街七九巷二號）製作，彰化地區須
        向彰化地區經銷商韻妮斯寢飾訂購，韻妮斯寢飾邱耀輝先生表示，該照片中
        之產品不論圖樣或包裝均為十年前舊款，早已停產，較新產品棉被、床罩、
        枕頭均早已改為單獨包裝，上訴人請其就照片產品估價，其表示約為新台幣
        （下同）五千三百元左右，亦與楓凰公司出具之統一發票上不論產品品牌，
        「床罩組」均載為二千二百元之價格有明顯差距，顯見該統一發票之記載並
        非真正。
    ２、照片二第二層右二Ｈｅｌｌｏ  Ｋｉｔｔｙ商品，亦為舊品，沒有通過浮馬
        淋、螢光劑測試，新成立之商家應不會購買該舊商品來販售。
    ３、相片五第二層右一為雪樂寢具有限公司（設在台北縣蘆洲市○○路九一之三
        號）產品，該公司表示停止生產印有雪樂（即相片所示ＳｈａｒｅＷｏｒｌ
        ｄ）標幟之棉被至少已有二年，目前僅有代理范倫鐵諾品牌，而且已多年無
        中部經銷商，訂貨必須直接向總公司訂，故被上訴人不可能於今年元月份始
        向楓凰公司購得該產品。
    ４、照片二最下方之皮爾卡登壓縮枕，台中地區經銷商為多立寶公司（設在台中
        縣烏日鄉○○路○段二六五巷六號），其出具證明書表示並未出售系爭壓縮
        枕予楓凰公司，且該款包裝為兩年前舊式包裝，新式包裝於包裝外附有防璊
        抗菌保證卡，顯然楓凰公司並未於今年元月間出售該等商品予被上訴人。
    ５、照片三第一層右二、三、四之三條係羽毛被，其包裝上有明確文字記載，並
        非證人蔡燕鳳證述之「棉被」，顯見證人蔡燕鳳確未出售統一發票上之物品
        予被上訴人，否則應不致無法正確辨認。
    ６、照片一第三層左一與第一層三件寢具均為奧斯汀品牌（Ａｕｓｔｉｎ）之相
        同產品，總代理為敬統實業有限公司（設在台中市○○區○○路一八號），
        其公開售價為六千元，證人蔡燕鳳在原審所指照片一最下層為「蠶絲被」、
        最上層為「羽毛被」，指照片一上下兩層為不同產品乙事，顯然有誤。另統
        一發票所載蠶絲被每件售價二千元，羽毛被每件售價一千元，與實際商品價
        格六千元差異過大，顯然證人蔡燕鳳證詞並不實在。
    ７、照片二第一層右二件為花花公子品牌寢具，由統美寢具股份有限公司經售，
        照片所示之床罩組，必須直接向統美公司購買（即不會透過楓凰公司轉售）
        ，且訂購二十組以上每套三千元，亦與被上訴人提出之統一發票所載及證人
        蔡燕鳳之證詞顯有不同，被上訴人所舉之證據並非真正。
    (二)另執行卷照片七、八之木桌，被上訴人主張係於八十九年一月五日向良信木
        業有限公司以五千元購得，並提出統一發票為憑云云，惟細查執行卷扣案辦
        公桌，其桌緣積塵甚厚，塗漆斑駁，甚至桌角有陳年磨損之情形存在，抽屜
        內文件堆積雜置，顯為一使用數年之老舊辦公桌，若被上訴人於八十九年一
        月五日始向良信公司購買之新辦公桌，實不致一月十四日上訴人前往執行假
        扣押時，僅十日之間即能造成如此之陳舊，可知該紙購買辦公桌之統一發票
        亦非真正。
    (三)再扣案型號ＫＦＸ─八八ＴＷ傳真機乙部，經查該型號之傳真機為距今三、
        四年前機種，早已停產，而同樣品牌功能之新機種，僅需六、七千元即可購
        得，被上訴人實不可能於八十九年一月間以一萬元向中員電信公司購買舊型
        且已停產之傳真機，故該紙購買傳真機之統一發票，亦非真正。
    (四)被上訴人雖在原審提出房屋租賃契約書證明自八十八年十一月一日起開始承
        租彰化縣彰化市○○街七七號一樓店面，惟查該租賃契約出租人「黃國勳」
        為被上訴人之「堂哥」，即出租人黃國勳為上訴人之債務人黃四吉（即被上
        訴人之父）之侄，雙方關係密切，若先前已有該租賃契約書存在，被上訴人
        當不致於八十九年一月十四日執行時、起訴狀送狀時及八十九二月十六日庭
        訊等期日均未提及，迄至八十九二月二十三日始具狀提出於原審法院，則該
        租賃契約確否實在，已非無疑。又八十九年一月十四日即執行假扣押當日，
        黃國勳之妻黃淑惠在現場，仍向執行法官、書記官陳稱該處為「日新公司」
        ，執行法官始進行假扣押查封程序，而執行卷照片十所示之七條羽毛被（查
        封物清單因不知材質，在編號八記為棉被七條），係放在該處二樓，乃上訴
        人之執行代理人偕執行法官、書記官至二樓查封，顯與租賃契約所載被上訴
        人僅承租一樓之事實不符，顯然該租賃契約亦事後偽造，臨訟杜撰，尚非真
        正。
    (五)上訴人於八十九年二月三日，另案以  鈞院八十九年度執全字第四七號執行
        日新公司生產棉被工廠時，被上訴人及其妻黃麗娟在場向上訴人之執行代理
        人甲○○表示：「日新陽明街那邊已經被你們封了一百萬了，害我們不能再
        成立公司」、「要封，你們去封陽明街七七號日新寢具啊」，而不讓上訴人
        查封工廠內機具，然依被上訴人夫妻當場之供述，足見本件執行處所彰化縣
        彰化市○○街七七號確係日新公司之營業場所，而查封之標的物乃日新公司
        所有，並非被上訴人所有。再者，上訴人查封該生產工廠後，被上訴人仍提
        起第三人異議之訴，表示生產工廠內之機具為其所有，因該案執行時尚有多
        名工人在場作業生產棉被，且該處先後多次經主管機關查核確認為日新公司
        生產工廠，姑不論該機具為日新公司或被上訴人所有，既然日新公司或被上
        訴人仍有工廠在生產棉被中，則被上訴人開設之伊都紡寢具行，豈有如證人
        蔡燕鳳所證全部寢具皆向楓凰公司購買，益見該統一發票及證人蔡燕鳳之證
        詞確屬不實。
    (六)系爭扣案之寢具商品確非被上訴人向證人蔡燕鳳所購買，已如前述，再補充
        理由說明如下：
    １、鈞院八十九年八月八日勘驗現場時，被上訴人自承查封物品清單編號八之「
        棉被七條」為「羽毛被」，是從（查封時）二樓搬下來的，惟依被上訴人在
        原審提出之租賃契約書，第一條約定房屋所在及使用範圍乃「樓下一樓店面
        （約二十坪）」，可知該租賃契約書之記載與真實狀況不符，又衡之出租人
        黃偉勳為被上訴人堂哥，其二人父親為親兄弟，關係密切，且在執行中從未
        提及係八十八年十一月間改由被上訴人向黃國勳承租，迄八十九年二月三日
        始以書狀提出租賃契約書及日新公司迄今仍設址該處等情，足見租賃契約書
        並非真正，實不足做為查封時現場確為被上訴人承租使用之證據。
    ２、查封物清單編號二及統一發票第四項物品所載之「棉被六條」，證人蔡燕鳳
        證述其係照片三中之六條棉被，惟經  鈞院勘驗現場時，照片三中之中間三
        條被子之包裝塑膠袋上書有「羽毛」字跡，可知其為「羽毛被」並非「棉被
        」，執行法院因非專業，不瞭解被子材質，始記載為「棉被」，然被上訴人
        或證人蔡燕鳳為販售寢具業者，自無可能在統一發票上將羽毛被當成棉被販
        售之理，亦不可能將自己販售之「羽毛被」指認成棉被，由此可知證人蔡燕
        鳳之證詞及所出具之統一發票均屬虛偽。
    ３、現場照片一中之十條蠶絲被，  鈞院勘驗現場時，被上訴人已坦承照片一最
        上層之四條被子與最下層左一之被子屬相同產品，與證人蔡燕鳳供述已有不
        符，又因封條僅貼於包裝套上，有部份被查封物品只剩包裝套，裡面之被褥
        及產品廣告說明單已被取出，恐怕包裝內之被褥及廣告說明單已遭更換，若
        非被上訴人心虛上訴人所主張之事項（即照片中十條均為蠶絲被，非如證人
        蔡燕鳳所云最下一層為蠶絲被、最上層為羽毛被），何以致此？
    ４、床罩組中，被上訴人坦承其中雪樂、迪士尼品牌均係十年前之舊品，試想若
        以被上訴人自幼即跟隨其父之日新公司經營寢具商品，本身亦設有棉被生產
        工廠，豈會於八十九年一月間自行創業開設伊都紡寢具行，猶向證人蔡燕鳳
        購買十年前滯銷迄今之舊寢具供販賣，而營業所內竟無自家工廠生產之棉被
        ？顯然被上訴人之主張不合常情，扣案寢具確屬日新公司所遺留之舊品無訛
        ，其提出之統一發票乃事後向證人蔡燕鳳所購買填寫，並非真正。
    (七)證人黃秀得於  鈞院調查時證述「（日新公司）八十七年拒絕往來那時就沒
        做了」、「（到黃偉書承租以前房屋）沒有做何用途，就一直閒著」、「房
        子空空的，沒有任何東西」云云，並不實在，分述如左：
    １、日新公司並非八十七年間拒絕往來，而係八十八年十月間，上訴人提示日新
        公司簽發交付面額共一千二百萬元支票四紙，日新公司始遭拒絕往來。
    ２、日新公司為被上訴人之父母開設之家族公司，八十八年十月間跳票後，竟以
        董事長黃吳芬芳及總經理黃四吉之子即被上訴人名義向彰化縣政府佯以「伊
        都紡寢具行」名義申請營利事業登記證，同年十一月一日經彰化縣政府核准
        ，此時日新公司仍登記在「陽明街七七號」（詳原審上訴人八十九年二月十
        六日呈庭答辯狀證物一、二），並照常營業，店中物品皆與日新公司未跳票
        前相同，要非如證人黃秀得所稱日新公司停業後店中空無一物之情形。另由
        被上訴人及證人蔡燕鳳主張店內全部物品係被上訴人於八十九年一月十二日
        向證人蔡燕鳳之楓凰公司購買等情，若證人黃秀得、被上訴人及證人蔡燕鳳
        之供述為真，則八十八年十月份以後至八十九年一月十二日間，彰化市○○
        街七七號現場應空無一物，無人營業，惟日新公司八十八年十月間跳票後，
        上訴人向中區國稅局彰化縣分局檢舉日新公司違章情事，彰化縣稅捐稽微處
        於八十八年十二月間派員至彰化市○○街七七號稽查日新公司時，發現「（
        日新公司）現場陳列『有營業用品』，及有一名銷售員，營業申報進銷項勾
        稽資料尚屬正常」（詳原審上訴人八十九年二月十六日呈庭答辯狀證三），
        八十八年十二月時現場並非空無一物，上訴人據此始對日新公司為假扣押之
        執行，據此可知證人黃秀得、蔡燕鳳及被上訴人之供證均不實在，與現場狀
        況並不相符。
    (八)日新公司於八十八年十月間跳票以前仍在營業中，此點並無爭議，而上訴人
        於日新公司跳票後，聲請假扣押，分別查封本件日新公司登記地址—彰化市
        ○○街七七號之營業場所，及另案日新公司之棉被生產工廠，被上訴人不僅
        在本件主張日新公司營業場所之物品為其所有，對於上訴人執行日新公司之
        生產工廠機械，被上訴人亦主張為其所有，姑不論該生產工廠到底是被上訴
        人或日新公司所有，然依被上訴人之主張，日新公司於八十八年十月間既仍
        營業中，竟於八十九年一月間上訴人執行假扣押查封時，名下已無任何財產
        ？又在上訴人執行查封前既無其他債權人對日新公司為執行，全部原為日新
        公司所有之營業及生產工廠財物，竟在一夕之間均變成被上訴人之財產，即
        有可疑？又從被上訴人於工廠案中提出之訴訟資料及上訴人拍攝之工廠照片
        中可知，該生產工廠面積甚大，工廠內原料、機械、成品遍布，查封時仍有
        數名工人生產作業中，尤其棉被更是數量龐大，堆積如山，被上訴人豈有必
        要為經營伊都紡寢具行而向楓凰公司購買區區數條寢具？顯見楓凰公司出具
        之統一發票及證人蔡燕鳳之證言，均非真正。
    (九)系爭扣案木桌，依假扣押執行卷所附查封相片七、八所示，乃一使用過之老
        舊木桌，其桌緣積塵黑垢甚厚，塗漆斑駁，桌腳有陳舊損傷，亦積垢甚厚，
        抽屜內印泥、墨漬處處，絕非新品，但  鈞院八十九年八月八日勘驗現場時
        ，發現該木桌已重新整理上漆，除去黑垢，顯然較查封時新穎，抽屜內墨漬
        亦被除去不見，雖被上訴人辯稱其每月保養云云，惟依常理傢俱愈用愈舊，
        原來桌緣角落之傷痕及黑垢應愈積愈深，扣案木桌豈會愈用愈新？顯然該木
        桌在查封後及鈞院勘驗前，已重新整理過，若系爭木桌確係被上訴人於八十
        九年一月五日始向良信木業公司購買，似無使用至同年月十四日被查封時，
        在短短十天內即有照片所示之舊態。再者，被上訴人在室內販賣寢具，新購
        之木桌按正常使用方法，亦無需於使用不到一年即需重新噴漆整理之理，顯
        然被上訴人在鈞院勘驗木桌前重新整理，意圖隱瞞木桌老舊，不可能於八十
        九年一月間始購買使用之真象。
    (十)證人黃秀得就系爭木桌先證稱係其所購「買的是存貨」、「木桌沒有特徵」
        、「因是存貨就馬馬虎虎買入」，嗣經上訴人代理人質疑即改口稱是買「舊
        貨」，且就購買地點明確指明至統一發票所載地址「彰化縣福興鄉『頂粘村
        東勢巷』四之三號」購買，惟查：
    １、「存貨」與「舊貨」不同，存貨仍是未經使用之新品，僅因店家未售出而存
        放著，不應有塗漆斑駁、堆積黑垢及桌腳碰傷等使用過之特徵，而舊貨係已
        經使用過之二手貨，上述之特徵兩者顯不相同，應不致混淆。又系爭木桌並
        非價值甚高之物，很少有販賣二手舊桌之店家，然系爭木桌之新品、舊品價
        格相差不多（依證人黃耀宗證述新品八千元、扣案木桌賣五千元），證人黃
        秀得何需為節省區區三千元，遠從彰化市區至二十餘公里外之彰化縣福興鄉
        購買一張老舊且已碰損，並自外表一看即知為已使用過之木桌之理？又一般
        人為新開張之店（指伊都紡寢具行）購買辦公桌，縱買二手貨，應會儘量挑
        外表無損傷及較新穎之辦公桌購買，要無可能故意去找一家已經沒有生產木
        桌之公司（指良信木業公司）購買最後一張沒得挑之老舊木桌之理，證人黃
        秀得所述顯然不符常情，不足採信。
    ２、證人黃秀得證述「良信木業設在如卷附發票上所載彰化縣福興鄉頂粘村『東
        勢巷四號之三』」、「我是在發票所載地址買木桌的」云云，惟證人黃耀宗
        則證述「（賣木桌之地址為何？）我是在彰化縣福興鄉○○○村○○街六之
        三一號』，搬過去那裡『有三年了』，公司營業住址沒有遷移」，與證人黃
        秀得供述顯有未符，且經上訴人至「頂粘村」現場找不到良信木業公司，經
        以電話連繫方知良信木業公司早已遷至「廈粘村」二者相隔甚遠，環境完全
        不同，不可能誤認，從而證人黃秀得實際上根本未曾至良信木業公司為被上
        訴人購買木桌，否則當無不知購買地點究在何處之理。再辦公桌乃甚為普遍
        之用品，彰化市區內販賣者比比皆是，既然伊都紡寢具行及證人黃秀得、被
        上訴人住處皆在彰化市區，且以五千元之代價在彰化市區內欲購買木桌並非
        難事，證人黃秀得自無為購買一張老舊木桌遠赴福興鄉購買之必要，又良信
        木業公司乃生產床組為主，並非生產木桌之工廠，且工廠外面亦無任何販賣
        木桌之情形，有附卷之照片可按，證人黃秀得如何得知其有生產木桌而向其
        購買？證人黃耀宗供述該木桌為最後一張庫存木桌，賣給黃秀得後已無其他
        木桌等語，證人黃秀得豈會如此巧合遠赴福興鄉向良信木業公司購買最後一
        張「庫存」舊木桌。再者，證人黃耀宗既證述該扣案木桌為其售出，桌子為
        「這庫存存貨是有再處理過」、「有瑕疵、碰損部份無法處理」，惟經  鈞
        院命其指出瑕疵時，並無法正確指出桌子有何瑕疵，其證稱「是我賣的沒
        ，瑕疵部份我沒有注意到」云云，顯見證人黃耀宗之供述並不實在，否則何
        以證詞前後矛盾？
  (十一)本件扣案之傳真機為使用過之舊品，並非新品，應不可能為八十九年一月份
        新購，而證人李英仁在分別訊問時供稱其為被上訴人朋友（八十九年七月二
        十一日庭訊錄音可稽）等語，又另一證人黃秀得則證稱系爭傳真機為伊所購
        等語，試想若被上訴人與證人李英仁確為好友，且伊都紡為被上訴人開設，
        豈有由證人黃秀得去向證人李英仁購買三、四年前舊型且較貴之傳真機？證
        人黃秀得固供述黃偉書年輕人創業不易，伊始購買較便宜之舊木桌，而不購
        買較貴之新木桌，可以使用即可云云，另於購買系爭傳真機時竟置同時期功
        能較好、機型較新、價格較便宜之新型傳真機於不顧，反以較高價格去購買
        較舊機型之已停產傳真機，顯不合理，其證言互相矛盾，亦足證扣案傳真機
        絕非證人黃秀得購得甚明。
  (十二)又依證人李英仁之中員電信公司於八十九年一、二月間之廣告促銷單，當時
        已在促銷國際牌ＫＸ—Ｆ二０六ＴＷ型號之傳真機，而扣案之ＫＸ—Ｆ八八
        ＴＷ型號之傳真機，乃三、四年前舊型淘汰機種（可從機型編號上窺知），
        查電子產品日新月異，每有新產品推出，舊產品即大幅降價求售，八十九年
        一、二月間，中員電信公司既已開始促銷國際牌ＫＸ—Ｆ二０六ＴＷ型號之
        傳真機，且價格僅六千九百元，其功能好、價格低，顯然較優於扣案傳真機
        ，證人黃秀得豈有可能於八十九年元月十二日再以一萬元高價購買三、四年
        前已停產淘汰之舊機種之理？再中員電信公司林小姐曾向上訴人表示「現在
        的傳真機機型好多，而且價位便宜，又是日本原裝進口」、「八八ＴＷ早就
        沒有了，而且很早就沒有貨了，早就停產了」、「現在更新的只要六、七千
        元」等語，足見無人願意去買數年前之舊機型而推卻新機型至明。
  (十三)上訴人曾分別詢問彰化地區各大電器賣場，發現八十九年一月間市場上各種
        廠牌傳真機價目表中，當時國際牌最新型功能最齊全之ＫＸＦ一二六ＴＷ型
        號傳真機不過一萬一千餘元，與證人李英仁所稱最新機型價格在一萬五千元
        以上，且有四、五萬元之傳真機云云，並不相符，證人李英仁之證詞顯然誇
        大，又價目表上價格超過一萬元之傳真機甚少，證人黃秀得實無必要以一萬
        元之價格去購買舊型淘汰機種。另上訴人曾向全國電子許盟偉先生詢問扣案
        之國際牌ＫＸＦ八八ＴＷ傳真機現在之價值為何，許先生表示舊機型因時效
        性、折舊價格為零，故市場上根本沒有業者要販賣舊機型傳真機，要買也買
        不到。
  (十四)系爭扣案寢具商品確非被上訴人向證人蔡燕鳳任負責人之楓凰公司所購買，
        已如前述，而證人蔡燕鳳於八十九年十月二十五日在  鈞院作證（下稱第二
        次證述），與先前在原審八十九年四月十四日第一次證述多所矛盾，再補充
        說明如下：
    １、經查楓凰公司係於八十八年四月三十日核准設立登記，故證人第一次證述與
        被上訴人交易三、四年之供述，並不實在。
    ２、證人第一次證述執行卷附照片上寢具物品均為其出售予被上訴人，並未提及
        「贈送」枕頭及涼被之事，而上訴人在訴狀中一再爭執證人所言與真實不符
        ，證人始於第二次作證時改口稱枕頭及涼被為其贈與被上訴人，然扣案之枕
        頭不乏皮爾卡登等名牌壓縮枕，單價甚高，並不遜於統一發票上所載之單價
        一千元之羽毛被，若羽毛被已需計價，證人豈有可能將名牌枕頭充作贈品，
        大量免費贈與被上訴人？另就執行卷附枕頭照片觀之，涼被數量亦不下二十
        件，被上訴人若購買金額僅七萬餘元，似無獲贈品如此大量枕頭、涼被之理
        ，證人證述顯不實在。
    ３、證人第一次證述與被上訴人交易往來三、四年了，第二次證述卻稱「除此次
        買賣外，無生意往來」，證詞顯有矛盾。
    ４、證人第一次證述「這些發票上的貨都是被上訴人自己來載的」，惟第二次證
        述時翻異前供稱「是司機送貨給黃偉書的，只是用電話聯絡，不知確實地址
        」，顯然證人供述前後反覆，見風轉舵，並不實在。
    ５、證人經  鈞院提示執行卷附照片後回答之證言，與真實不符，足證證人確實
        未出賣發票上寢具予被上訴人：
      (１)發票品名第四項載明「棉被六條」，證人第一次證述指稱係照片三之六條
          被子，惟經  鈞院訊問證人為何照片三中間三條被子上記載「羽毛」時，
          證人第二次證述時稱「中間三條是人造羽毛被」，後經追問「為何發票上
          羽毛被單價僅一千元，而棉被為一千四百元？」，證人答：「因發票上之
          羽毛被為人造羽毛之故，並稱照片三之六條被子及照片五下方粉紅色被子
          乃為發票上所載『羽毛被』共七條」，與第一次證述照片三之被子為「棉
          被」顯然不同。
      (２)另證人亦指照片十之被子在發票上記載為「棉被」，惟照片十上之被子共
          「七條」並非發票上所載之「棉被六條」，數量已與證人供述不符，且照
          片十上之被子外包裝上均記載「羽毛」字跡，依先前證人之供述該等被子
          應係「羽毛被」，而非「棉被」，又該七條被子查封時因執行人員不知其
          性質而記載為「棉被七條」，且因放置位置在二樓，所以最後查封，記載
          於查封物品清單八號項下，證人發票記載顯與執行現場之寢具品名、數量
          不符，證人是否確曾出賣系爭寢具予被上訴人，即有可疑。
      (３)證人第一次證述稱照片一下層四條是蠶絲被，上層是羽毛被，雖第二次證
          述先亦確認下層四條為蠶絲被，嗣後又翻供表示無法從照片包裝上看出照
          片一最下層左一之寢具係何被？姑不論證人無法指出其餘六件蠶絲被位在
          何處，然查照片一最上層之被，與照片一最下層左一之被，屬相同產品（
          由其廣告單均一致窺知），不可能分屬蠶絲被、羽毛被二種不同產品，顯
          然證人第一次供述並不實在。再者，證人第二次供述已具體指出「羽毛被
          七條」在照片三、五中，則照片一最上層之四條「被子」自無可能亦為發
          票上所載之「羽毛被」，顯然證人證詞不僅前後矛盾反覆，亦與查封現場
          狀況不符，實難信為真實。
      (４)再扣案床罩組寢具十八組，各有不同廠牌及新舊，且其中不乏知名品牌，
          及花色早已被淘汰多年之舊床罩，豈有可能均為同一售價，統一發票上記
          載各不同廠牌、新、舊之床罩組為均售價為二千二百元，實不合常理，又
          執行卷附照片中之羽毛被、棉被、蠶絲被，大小、品牌亦各有不同，似亦
          無各均為相同價格之理，足見證人提供之統一發票與證人證述出賣扣案寢
          具予被上訴人之供述均不實在，不足採信。
參、證據：除援用原審之立證方法外，並提出估價單說明書二件、錄音譯文八件、廣
    告單四件、彰化縣政府函影本二件、照片二十五幀 (含影本)及電話錄音帶一捲
    為證，復聲請履勘現場。
乙、被上訴人方面：
壹、聲明：上訴駁回，第二審訴訟費用由上訴人負擔。
貳、陳述：除與原審判決書記載相同者，茲予引用外，並補述略稱：
  一、上訴人對於被上訴人並無任何債權，竟以其對於訴外人日新公司之債權聲請鈞
      院以八十八年度執全字第一二八六號假扣押強制執行 (八十八年度裁全字第二
      三九七號民事裁定) 事件，查封被上訴人所有如該假扣押執行卷查封物品清單
      所示之動產(如附表)。
  二、按附表所列棉被六件、蠶絲被十件、床罩十八組及羽毛被七件均係由被上訴人
      向訴外人楓凰公司購買，放置在被上訴人承租之彰化縣彰化市○○街七十七號
      ，此有彰化縣政府核發之伊都紡營利事業登記證及楓凰公司開立之統一發票影
      本乙紙、房屋租賃契約書影本乙件附於原審卷為證，復經該公司負責人蔡燕鳳
      在原審到庭結證屬實，另於本審供證稱彰化簡易庭法官提示之照片之物品都是
      我賣的無誤等語  (見八十九年十月二十五日筆錄)，並有其所開立之統一發票
      附於一審卷第九頁可稽，足證該查封物品確為被上訴人所有，並非債務人日新
      公司及黃四吉所有。
  三、又附表所示傳真機壹台  (KX-F88TW)係由被上訴人委託伯父即證人黃秀得向中
      員電信公司彰化區連絡處所購買，亦經鈞院傳訊該公司負責人李英仁到庭結證
      稱：該傳真機是我們公司賣出，那是庫存貨，原價要一萬五千元，因是舊機型
      ，以一萬元賣出等語  (見八十九年七月二十一日筆錄)，復有該公司開立之統
      一發票附於一審卷第十頁可稽，足證該查封物品確為被上訴人所有，並非債務
      人日新公司及黃四吉所有。
  四、又辦公桌一張係由被上訴人委託證人黃秀得向良信木業公司購買，亦經鈞院傳
      訊該公司負責人之夫黃耀宗到庭結證稱：該辦公桌是我們公司賣出，由我賣的
      沒錯等語  (見八十九年七月二十一日筆錄)，復有該公司開立之統一發票附於
      一審卷第十一頁可稽，足證該查封物品確為被上訴人所有，並非債務人日新公
      司及黃四吉所有。
  五、再日新公司已於八十八年十二月十七日經核准自八十九年一月一日至八十九年
      十二月三十一日停業，亦有彰化縣政府函影本乙件附於一審卷第十二頁為憑，
      該公司並無資力足以購買前開查封物品，又上訴人並未舉證證明該查封物品為
      債務人出資購買。
  六、按第三人就執行標的物有足以排除強制執行之權利者，得於強制執行程序終結
      前，向執行法院對於債權人提起異議之訴，強制執行法第十五條前段定有明文
      。本件如附表所示之執行標的物，既為被上訴人所有，被上訴人自有足以排除
      強制執行之權利，為此被上訴人依據前開規定提起本件第三人執行異議之訴，
      於法並無不合。原審經調閱該假扣押執行卷，並傳訊前開證人及審酌全案證據
      ，認定本件如附表所示之假扣押查封物品確非債務人所有，而為上訴人敗訴之
      判決，認事用法至為明確允當。
  七、上訴人上訴意旨指摘證人蔡燕鳳於原審供證內容與事實不符乙節，業經原判決
      敘明：﹁查封清單中寢具之分類，係依指封人即債權人之代理人甲○○所指為
      之，自不得因證人即出賣人蔡燕鳳對該等寢具之分類與查封物品清單所載不同
      ，即指證人所言不實﹂等語加以指駁。按最高法院二十年上字第二○五二號判
      例意旨稱：證人之證言是否可採，審理事實之法院本得衡情認定，乃上訴人猶
      雞蛋裏挑骨頭，憑空指稱該證人之證言不實，顯屬無據。再者，日新公司既已
      停業，與外界即無生意往來，何來之進貨，上訴人憑空指稱：﹁縱日新公司確
      於八十九年一月一日起停業，並不表示日新公司所有之財物所有權自停業後全
      部消失，可由接續營業之黃偉書自然取得﹂云云，殊不知停業即表示不經營，
      而查封物品是否為債務人所有，本應由執行債權人加以舉證證明，茲執行債權
      人即上訴人並未舉證，即任意指封被上訴人之財產，已嚴重侵害被上訴人之權
      利，且被上訴人業已舉證前開放置查封物品之場所─彰化縣彰化市○○街七十
      七號係由被上訴人所承租，並非日新公司所承租，該承租房屋內之財物，顯不
      可能為日新公司所有，上訴人仍憑空指稱該查封物品為日新公司所有云云，顯
      不足採信，上訴人其餘主張均屬憑空杜撰，原審未予採信，自屬合法。
參、證據：援用原審之立證方法。
丙、本院依職權調閱本院八十八年度執全字第一二八六號假扣押強制執行卷宗及訊問
    證人黃秀得、李英仁、黃耀宗、蔡燕鳳，並依上訴人聲請於八十九年八月八日履
    勘現場─彰化縣彰化市○○街七七號，製有勘驗筆錄附卷。
    理      由
一、本件被上訴人在原審起訴主張系爭查封之寢具商品為被上訴人向楓凰公司購買，
    而被上訴人營業場所之辦公桌、傳真機等辦公設備亦為被上訴人所有，均有合法
    來源證明；詎上訴人對被上訴人並無任何債權，竟以其對訴外人日新公司及黃四
    吉之債權，聲請鈞院以八十八年度執全字第一二八六號假扣押強制執行程序，查
    封被上訴人所有如附表所示之動產，而被上訴人就附表所示之執行標的物有足以
    排除強制執行之權利，為此訴請撤銷上開假扣押強制執行程序等情，上訴人則被
    上訴人為日新公司董事長黃吳芬芳及總經理黃四吉之子，日新公司之營業場所即
    彰化縣彰化市○○街七七號亦為被上訴人之伊都紡寢具行之登記營業場所，該營
    業場所內如附表所示之動產均為日新公司所有，被上訴人之伊都紡寢具行雖於八
    十八年十一月一日取得營利事業登記證，惟未實際營業，且日新公司亦未停業，
    故查封物品之權利仍為日新公司所有等語置辯。
二、按第三人就執行標的物有足以排除強制執行之權利者，得於強制執行程序終結前
    ，向執行法院對債權人提起異議之訴，強制執行法第十五條雖定有明文，然強制
    執行法第十五條，所謂就執行標的物有足以排除強制執行之權利者，係指對於執
    行標的物有所有權、典權、留置權、質權存在情形之一者而言。占有，依民法第
    九百四十條之規定，不過對於物有事實上管領之力，自不包含在內。最高法院四
    十四年度台上字第七二一號著有判例參照。是被上訴人既訴請撤銷本院八十八年
    度執全字第一二八六號假扣押強制執行程序，自應就執行標的物即如附表所示之
    動產舉證證明為其所有或其他權利  (占有除外)，始足以排除強制執行之權利，
    合先敘明。
三、被上訴人主張如附表所示之動產為其所有之事實，固據其提出房屋租賃契約書影
    本一件、營利事業登記證影本一件及統一發票影本四紙為憑，且經證人蔡燕鳳、
    黃秀得、李英仁、黃耀宗分別到庭結證附和被上訴人之主張，惟查：
  (一)系爭執行標的物所在之營業場所即彰化縣彰化市○○街七七號原為日新公司之
      營業場所，被上訴人迄至八十八年十一月一日始在同址設立伊都紡寢具行，而
      伊都紡寢具行設立之前，被上訴人係在其父黃四吉經營之日新公司幫忙，並未
      另行開店，日新公司奉核准自八十九年一月一日起停業一年等情，為被上訴人
      所是認，並有被上訴人提出之營利事業登記證及彰化縣政府八十九年一月十四
      日八九彰府建商字第一０六五一號函等影本各一件為證，而依上訴人提出彰化
      縣稅捐稽徵處八十八年十二月十六日八八彰稅工密字第五八二號函稱派員實地
      勘查日新公司，現場陳列有營業用商品，及有一名銷售員，營業申報進銷項勾
      稽資料尚屬正常，尚無虛設行號等語屬實，參照上訴人提出八十九年一月十四
      日在上開營業場所執行查封時訴外人黃淑惠之談話錄音帶及譯文，另於八十九
      年二月三日另案  (本院八十九年度執全字第四七號)執行查封時被上訴人之談
      話錄音帶及譯文，均一致指稱上開營業場所確屬日新公司之營業場所無誤，亦
      有卷附錄音帶一捲及譯文二紙可按，則上開營業場所迄至八十九年一月十四日
      被查封時仍屬日新公司所有，伊都紡寢具行尚未實際營業甚明，否則執行法院
      豈有在伊都紡寢具行店內查封日新公司財產之理？從而被上訴人及證人黃秀得
      在本院供  (證)稱日新公司自八十七年年底跳票後即已停業，不再經營云云，
      顯與事實不符，自無可採。
  (二)被上訴人雖指稱附表編號一、二、三、四所示之寢具組係於八十九年一月十二
      日向證人蔡燕鳳之楓凰公司購買云云，且經證人蔡燕鳳分別在原審及本院到庭
      附和其說，並有被上訴人提出楓凰公司之統一發票乙紙為憑，惟證人蔡燕鳳於
      八十九年四月十四日在原審證述各節及八十九年十月二十五日在本院證述各節
      均有明顯出入，茲分述如左：
  １、依證人蔡燕鳳證稱其楓凰公司係於八十八年四月三十日核准設立登記，八十八
      年五月間開業，開店前其等夫妻以前擺地攤賣寢具約二年，未曾與日新公司交
      易，被上訴人以前在彰化市○○路開店等語，則證人蔡燕鳳賣寢具生意之時間
      約有三年左右，參酌被上訴人供稱其開設伊都紡寢具行前均在日新公司幫忙，
      並未自行開店等語，足見證人蔡燕鳳之上開證詞與被上訴人之供述相互矛盾，
      顯無可取，則證人蔡燕鳳與被上訴人間於八十九年一月十二日是否確有上開寢
      具組之交易，即有疑問？
  ２、證人蔡燕鳳既自承販賣寢具已有三年時間，對寢具之材質、分類、價格及貨源
      等應有相當之專業知識，而本件查封之上開寢具組復為證人蔡燕鳳自承親自販
      售予被上訴人等語，證人蔡燕鳳在原審及本院訊問時竟對棉被、羽毛被及蠶絲
      被之材質分類無法明確指明，且對上訴人質疑進貨來源時僅泛稱向多家廠商購
      買或調貨云云，亦無法舉證說明上情，則證人蔡燕鳳若確有販賣上開寢具組予
      被上訴人，應不至此。再證人蔡燕鳳與被上訴人間非親非故，不同材質及不同
      品牌之寢具均以同一價格販售予被上訴人 (此從統一發票記載之分項及價格可
      知) ，有違商場行情，證人蔡燕鳳雖稱有品牌的是舊貨，所以賣便宜云云，然
      有品牌之寢具在市場均有一定之價格，且寢具重質感及舒適，市場汰換性不高
      ，若依證人蔡燕鳳之證言，無異賠本廉售，亦有違常情。另證人蔡燕鳳在原審
      並未提及被上訴人購買上開寢具組時有何贈品，在本院訊問時竟證稱枕頭部分
      均屬贈品，包括價值不菲之壓縮枕在內云云，其在本院此部分之證言顯係在上
      訴人質疑時之自圓其說而已，自難遽信。
  ３、又前開假扣押強制執行程序之查封物品清單之上開寢具組分類固依指封人即上
      訴人訴訟代理人甲○○之指封為之，然指封人甲○○對寢具並非具有專業知識
      之人，其對寢具之分類多依個人之認知或包裝袋之標示為之，而證人蔡燕鳳既
      為販賣寢具之專業人員，已如前述，其對上開寢具組之品項分類自應詳細標示
      ，不應含混為之，詎證人蔡燕鳳開立之統一發票記載之品項名稱與查封物品清
      單記載之寢具分類復完全相同，不似專業商家所為，顯屬過於巧合。況本院執
      行人員於八十九年一月十四日執行查封時，該營業場所現場人員猶指稱該地點
      為日新公司屬實，則上訴人質疑該紙統一發票為被上訴人事後勾串證人蔡燕鳳
      取得，並據此提起本件第三人異議之訴等語，衡情即屬可能。是證人蔡燕鳳堅
      稱確有販賣上開寢具組予被上訴人云云，尚難令本院信賴其證言為真。
  (三)被上訴人指稱附表編號五之傳真機乙台係於八十九年一月十二日委由證人黃秀
      得向證人李英仁之中員電信公司購買，價格為一萬元云云，且經證人黃秀得、
      李英仁分別到庭附和其說，惟系爭傳真機屬三、四年以前之舊型機種，早已停
      產，亦無法再行調貨取得同機型之產品乙節，業經上訴人利用電話向中員電信
      公司之門市小姐查證明確，並有電話錄音帶及譯文在卷可稽，而證人李英仁在
      本院提示上揭電話錄音譯文時亦坦承其門市小姐之談話屬實，則證人李英仁究
      竟如何調取該舊型機種之傳真機販售予證人黃秀得，即有疑問？縱令該傳真機
      為中員電信公司之庫存貨，惟庫存貨在客觀上亦屬新品，應非使用過之舊品，
      本院於八十九年八月八日履勘現場時亦發現該傳真機確屬已使用過之舊品，與
      本院調閱之前開假扣押執行卷所附之傳真機照片相符，有勘驗筆錄足憑，則該
      傳真機購買時間距查封時僅有二日，何以會有類似舊品之使用過痕跡，自有可
      疑。況依證人李英仁自承為其公司八十九年一、二月間促銷商品之廣告單觀之
      ，中員電信公司於八十九年一月間促銷之傳真機機型較新、功能較多，且價格
      益形便宜，而證人黃秀得竟捨新機型、多功能及價格低於一萬元之傳真機不買
      ，仍願購買較貴之舊機種產品，顯違常情，亦與證人黃秀得在本院訊問其購買
      辦公木桌時證稱：﹁  (被上訴人)剛出來作事業，不用買好的，便宜就好﹂之
      證言相互矛盾，足見證人黃秀得、李英仁之證言有相互勾串之嫌，其等二人故
      為迴護被上訴人之證言，即無可採。
  (四)被上訴人指稱附表編號六之辦公木桌乙張係於八十九年一月五日委由證人黃秀
      得向證人黃耀宗之良信木業公司購買，價格為五千元  (不含稅)云云，亦經證
      人黃秀得、黃耀宗分別到庭附和其說，惟系爭辦公桌外觀老舊，積垢頗深，查
      封時抽屜內亦染有殘留相當時間之墨漬，並有碰損之明顯痕跡，而本院於前揭
      時間履甚時發現該辦公桌已重新整理，外觀較新，墨漬亦已除去乙節，有前開
      假扣押執行卷所附辦公桌照片及勘驗筆錄各在卷可稽，則系爭辦公桌之購買時
      間距查封時僅有九日，縱令購買庫存貨，亦為新品，不致如此老舊 (因依常情
      ，一般傢俱商不可能將碰損、老舊及髒污之辦公桌販售予客人，縱有可能，亦
      會稍加整理上光後再行出售，藉此提高售價) ？且被上訴人明知本院指定期日
      勘驗系爭查封物品，竟不願保持原狀存真供本院勘驗而逕行整理上光，無非意
      圖掩飾該辦公桌外觀之陳舊髒污，其作法自有可議，被上訴人雖稱係每月定期
      保養云云，說詞即嫌牽強，委無可取。又證人黃秀得在本院證稱系爭辦公桌之
      購買地點為統一發票住址即彰化縣福興鄉頂粘村東勢巷四號之三云云，惟該地
      點僅為良信木業公司之營業登記地址，實際營業處所為同鄉○○村○○街六之
      三一號，良信木業公司在現址營業已有三年乙節，亦據證人黃耀宗證述明確，
      則良信木業公司既不在福興鄉頂粘村營業已達三年之久，證人黃秀得如何前往
      該地點向良信木業公司購買系爭辦公桌？足見證人黃秀得此部分之證言與事實
      不符，即無可信。再者，被上訴人及證人黃秀得之住所均在彰化縣彰化市，在
      彰化市區內欲以五千元之價格購買類似之辦公桌之場所並不少見，若依被上訴
      人及證人黃秀得之﹁剛開業，一切從簡，不必買太好﹂觀念，證人黃秀得何必
      遠至福興鄉向良信木業公司購買乙張陳舊之辦公桌，其作法亦違常理。是證人
      黃秀得、黃耀宗之證言顯有相互串證之嫌，其等二人故為迴護被上訴人之證言
      ，殊難採信。
  (五)綜上所述，系爭執行標的物即如附表所示之動產應為日新公司所有，被上訴人
      主張系爭執行標的物之所有權自嫌無據，而查封處所雖已改掛被上訴人之伊都
      紡寢具行招牌，然最多僅認為被上訴人為系爭執行標的物之占有人而已，依前
      揭最高法院判例意旨，占有為對物之事實上管領力，其權源並不足以排除第三
      人之強制執行權利，是被上訴人之主張委無足取。
四、從而被上訴人基於強制執行法第十五條之第三人異議權規定，訴請撤銷本院八十
    八年度執全字第一二八六號即如附表所示動產之假扣押強制執行程序，即屬無憑
    ，應予駁回。原審判決不察，未詳加勾稽上訴人於八十九年四月十九日提出書狀
    指陳各節是否有據，逕以查封物品清單中寢具之分類係依指封人甲○○所指為之
    ，不得因證人蔡燕鳳對該等寢具之分類與查封物品清單所載不同，即指證人所言
    不實為由，而為上訴人敗訴之判決，尚有未洽。上訴人之上訴意旨指摘原判決不
    當，求予廢棄改判如主文第二項所示，為有理由，應予准許。
五、因本件事證已臻明確，兩造其餘主張陳述及所提之證據，核與本判決所得之心證
    及結果不生影響，毋庸再予逐一論述，附此敘明。
六、結論：本件上訴人之上訴為有理由，依民事訴訟法第四百三十六條之一第三項、
    第四百六十三條、第四百五十條、第七十八條，判決如主文。
中      華      民      國    八十九    年     十二     月     十四     日
                                    臺灣彰化地方法院民事第一庭
                                        審判長法  官    李    端    季
                                              法  官    陳    秋    錦
                                              法  官    林    金    灶
右為正本係照原本作成
不得上訴
中      華      民      國    八十九    年     十二     月     十四     日
                                          法院書記官     邱    柏    滄


司法院資訊處製作；財團法人民間司法改革基金會備份。
